Inventaris van het archief van de Rubber Cultuur Maatschappij Amsterdam (RCMA), (1800) 1905-1985
Nationaal Archief, Den Haag
- Aanvulling november 1983, B
  - Bureaustukken van diverse functionarissen, bewaard ten behoeve van accountancy-aangelegenheden., 3
    - Correspondentie inzake beleidskwesties van Coldesa., 1972-1973; 1596
    - Correspondentie over fiscale berekeningen., 1965-1967; 1597
  - Correspondentie-dossiers., 4
    - Correspondentie-dossiers van Guntzel en Schumacher., 1971-1979; 1598-1601
      - Wurfbain, latexcontract. 1976-1979, 1598
      - Vestiging Singapore. 1973-1979, 1599
      - Vestiging Kenia. 1971-1979, 1600
      - Likwidatie Indonesische vennootschappen. 1978-1979, 1601
    - Correspondentie over de verkoop van Matagalpa B.V., 1975-1977; 1602
    - Stukken betreffende betrekkingen met Lankhorst Touwfabrieken N.V., 1965-1980; 1603-1611; Lankhorst nam Usambara Spinning Ltd. van de R.C.M.A. over
      - Correspondentie. 1965-1967, 1603
      - Arbitragestukken. 1975-1980, 1604
      - Correspondentie over arbitrageaangelegenheden. 1979-1980, 1605
      - Processtukken betreffende het geschil. 1979-1980, 1606
      - Correspondentie over de procedure. 1966-1967, 1607
      - Correspondentie over de procedure. 1965-1966, 1608
      - Kopieën van correspondentie van Lankhorst met Usambara Spinning Ltd., 1609
      - Correspondentie van Lankhorst met het R.C.M.A.-bestuur. 1968-1972, 1610
      - Dossiers inzake de toekenning van het predikaat "Approved Enterprise" aan Lugongo en Usambara. 1966-1973, 1611
    - Correspondentie van de A.T.A.M. inzake Panama., 1964-1978; 1612-1616
      - Leningen van Washington en de Nederlandse regering in het kader van het Drempelproject. 1966-1974, 1612
      - Correspondentie "2300". 1972-1977, 1613
      - Dossier "Archief mr. Berger, diversen". 1964-1976, 1614
      - Dossier Diversen. 1974-1977, 1615
      - Dossiers Diversen. 1978, 1616
    - Correspondentie van de A.T.A.M. inzake Zembe., 1972-1979; 1617-1618
      - Correspondentie "2300". 1972-1975, 1617
      - Correspondentie Diversen. 1975-1979, 1618
    - Stukken betreffende de Nederlandse Financieringsmaatschappij voor de Ontwikkelingslanden., 1967-1974; 1619
    - Correspondentie betreffende Mariënburg "2300" (Suriname)., 1972-1974; 1620
    - Correspondentie in verband met leningen via de Dienst Technische Hulp van het ministerie van Buitenlandse Zaken., 1969-1971; 1621
    - Dossier "Bemesting Gibi Estate"., 1959-1975; 1622
    - Dossiers inzake de bedrijfsvoering van de A.T.A.M. in Suriname., 1961-1975; 1623-1628
      - "Notes". 1961-1971, 1623
      - Dossier I: "Diversen correspondentie". 1973-1975, 1624
      - Dossier II: Correspondentie met de Nederlandse en Surinaamse regering. 1971-1975, 1625
      - Dossier III: "Nota's en memoranda". 1971-1975, 1626
      - Dossier IV: Bezoekersrapporten. 1971-1974, 1627
      - Correspondentie "Diversen". 1966-1972, 1628
    - Dossier inzake vorderingen van ontslagen directieleden., 1971-1980; 1629-1630
      - G. Mijnlieff. 1971-1979, 1629
      - D. van Klaveren en E.J.D. Los. 1975-1980, 1630
    - Dossiers inzake de bedrijfsvoering van de A.T.A.M. in Panama., 1959-1980; 1631-1639
      - Notulen van aandeelhoudersvergaderingen van S.A. Agricola in Nederland. 1959-1978, 1631
      - Notulen van aandeelhoudersvergaderingen van S.A. Agricola in Panama. 1959-1978, 1632
      - Stukken betreffende de verkoop van S.A. Agricola. 1978-1980, 1633
      - Stukken betreffende de verkoop van Aceites en correspondentie met de Algemene Bank Nederland. 1976-1977, 1634
      - Dossiers "Rapporten, statuten, diversen". 1959-1977, 1635
      - Correspondentie over "laatste ontwikkelingen met diversen". 1978-1979, 1636
      - Correspondentie over statuten en de verkoop van S.A. Agricola. 1978-1979, 1637
      - Correspondentie met managers in Panama. 1971-1975, 1638
      - Correspondentie met managers in Panama. 1970-1978, 1639
    - Ingekomen stukken van de Commissie van Advies Agrarisch Onderzoek van het Koninklijk Instituut voor de Tropen., 1974-1975; 1640
    - Exemplaren van het bedrijfsorgaan "R.C.M.A.-koerier"., 1966-1973; 1641
    - Notulen van algemene aandeelhoudersvergaderingen van de R.C.M.A., 1946-1975; 1642
    - Externe directiecorrespondentie., 1972-1976; 1643-1644
      - A-L., 1643
      - M-Z., 1644
    - Dossier Indonesië: correspondentie met managers in Medan, etc., 1972-1973; 1645
    - Dossier Indonesië: correspondentie met derden., 1967-1968; 1646
    - Bezoekersrapporten betreffende Indonesië., 1977-1980; 1647
    - Stukken betreffende Amstercol., 1965-1972; 1648-1649
      - Stukken betreffende een lening van de Algemene Bank Nederland. 1967-1969, 1648
      - Financiële overzichten, jaarverslagen, rapporten. 1965-1972, 1649
    - Stukken betreffende de bedrijfsvoering van de A.T.A.M. in Colombia., 1961-1980; 1650-1663
      - Correspondentie met derden A-Z. 1963-1972, 1650
      - Correspondentie "2300" inzake Coldesa. 1973-1976, 1651
      - Correspondentie "2300" inzake Coldesa. 1976-1977, 1652
      - Archief mr. Berger: "Juridische Zaken", nota's. 1961-1975, 1653
      - Archief mr. Berger: "Juridische Zaken", correspondentie. 1961-1975, 1654
      - Correspondentie met derden A-Z. 1963-1975, 1655
      - Dossier Coldesa "Bemesting algemeen". 1961-1970, 1656
      - Dossier Coldesa "Grond- en bladmonsters". 1967-1975, 1657
      - Dossier, houdende correspondentie met het Instituut de Recherches pour les Huiles et Oléagineux (IRHO). 1970-1980, 1658
      - Rapporten van het IRHO. 1977-1980, 1659
      - Correspondentie inzake rapportage van het IRHO. 1972-1974, 1660
      - Rapporten van ir. F.P. Arens, J.A. Lopez Ramires, dr. J. Ortiz. 1977, 1661
      - Correspondentie met J. Vegara Restrepo. 1962-1977, 1662
      - Correspondentie "Turbo". 1972-1975, 1663
    - Dossier "Algemeen/Diversen" inzake de koffiehandelmaatschappij Matagalpa., 1971-1973; 1664
    - Statuten en financiële overzichten van de koffiehandelmaatschappij Matagalpa., 1971-1976; 1665
    - Correspondentie met Matagalpa Ltd. in Engeland en Brian and Stanley., 1973-1976; 1666
    - Correspondentie met de firma Martimpex in Chur., 1973-1976; 1667
    - Correspondentie met Matagalpa France., 1972-1976; 1668
    - Correspondentie met Ordimex N.V. in Antwerpen., 1972-1977; 1669
    - Jaarbalansen en notulen van algemene aandeelhoudersvergaderingen van het Tankbedrijf Amsterdam., 1958-1979; 1670-1671
      - 1958-1975, 1670
      - 1976-1979, 1671
    - Correspondentie met de Handelsvereniging Amsterdam (Verenigde H.V.A.-bedrijven), o.a. over de oprichting van de NEVIO., 1966-1972; 1672
    - Correspondentie met het accountantsbureau Moret en Starke over investeringen in ontwikkelingslanden., 1967-1974; 1673
    - Dossier "publicaties aan derden"., 1967-1975; 1674
    - Correspondentie met de juridisch adviseur F.G.G. van Heemstra., 1964-1972; 1675
    - Correspondentie over Lugongo "2300"., 1972-1978; 1676
    - Correspondentie over Salala rubber "2300"., 1972-1976; 1677
    - Jaarverslagen en accountantsrapporten betreffende Zembe Plantagen., 1961-1975; 1678
    - Rapporten over Amasaf Ltd., 1964-1974; 1679
    - "Herbicidenboek" manuscript houdende een overzicht van beschikbare herbiciden bij de A.T.A.M., 1966; 1680
    - Manuscript "Insecticiden" van de A.T.A.M., 1966; 1681
    - "Diverse claimstukken schade Indonesië"., 1962-1973; 1682
    - Balansdossiers van de Cultuurmaatschappij Pasir Karet., 1962-1969; 1683
    - Dossier "Schadeclaims, algemene recapitulatie"., 1973; 1684
    - Dossier inzake de likwidatie van Bodjong Datar., 1973-1979; 1685
    - Dossier inzake de likwidatie van Radjamandala., 1973-1979; 1686
    - Akten van overdracht van diverse Indische bedrijven., 1964-1966; 1687
    - Correspondentie van Guntzel en Schumacher met de firma Barnes in Londen., 1974; 1688
    - Schematisch overzicht van de verdeling van kapitaalgoederen in het R.C.M.A.-concern., Z.j.; 1689
- Aanvulling april 1985, C
  - Stukken van de hoofddirectie: aandeelhouders, 1
    - Verzameling van statuten., 1907-1922; 1690-1693
      - Van de R.C.M.A., 1690
      - Van de Amsterdamse Technische Assistentie Maatschappij, van de Compania Agricola Amsterdam, van Agrotrade B.V., en AMASAF N.V. in Nederland en Kenia., 1691
      - Van diverse ondernemingen B-P., 1692
      - Van diverse ondernemingen R-Z., 1693
    - Stukken betreffende statutenwijziging van de R.C.M.A., 1972; 1694
    - Correspondentie met de eerste commissie van aandeelhouders., 1970-1971; 1695
    - Correspondentie met de tweede commissie van aandeelhouders., 1973-1975; 1696
    - Notulen van vergaderingen met de commissie van aandeelhouders., 1975-1982; 1697
    - Gearresteerde notulen van vergaderingen met de commissie van aandeelhouders: fotokopieën van notariële akten., 1975-1983; 1698
    - Stukken betreffende de voorbereiding van aandeelhoudersvergaderingen., 1975-1981; 1699-1701
      - 1975-1977, 1699
      - 1978-1979, 1700
      - 1979-1981, 1701
    - Correspondentie met aandeelhouders: algemeen., 1967-1983; 1702
    - Circulaires "Berichten aan aandeelhouders". Gedrukt., 1977-1978; 1703
    - Stukken betreffende de aandeelhoudersvergadering van., 30 juni 1976; 1704
    - Stukken betreffende de opstelling van een beleidsnota., 1978; 1705
    - Stukken betreffende kapitaalreconstructies., 1975-1979; 1706-1707
      - Het voorstel van. 1975, 1706
      - De reconstructie van. 1979, 1707
    - Stukken betreffende de reorganisatie van de R.C.M.A., 1974-1975; 1708
    - Stukken betreffende onderhandelingen met diverse bedrijven inzake samenwerking met of overname van dochterondernemingen., 1964-1983; 1709
    - Convocaties, agenda's, en presentielijsten van aandeelhoudersvergaderingen met levensbeschrijvingen van kandidaten voor de Raad van Commissarissen., 1975-1982; 1710
    - Interne concernmededelingen., 1963-1980; 1711
    - Circulaires, houdende mededelingen van directiewisselingen in de R.C.M.A. en dochtermaatschappijen., 1961-1980; 1712
    - Correspondentie met enkele aandeelhouders afzonderlijk., 1970-1982; 1713-1719
      Voor de bank Mees en Hope, zie lijstnummers 1725-1727. Deze bank had namelijk als crediteur aandelen in onderpand
      - Catz-Berisford B.V. 1974, 1713
      - Crone B.V. 1978-1982, 1714
      - J.K. Leutscher. 1970-1982, 1715-1719
        - Verzoeken om accountantsrekeningen. 1970-1980, 1715
        - Het proces van J.K. Leutscher tegen Moret en Limperg. 1978-1982, 1716
        - Correspondentie. 1974-1977, 1717
        - Correspondentie. 1978-juli 1979, 1718
        - Correspondentie. Augustus 1979-1982, 1719
    - Stukken betreffende diverse samenwerkingsverbanden met andere bedrijven., 1968-1982; 1720
    - Stukken betreffende een diskussie met aandeelhouders over de waardering van de landbouwondernemingen., 1980-1981; 1721
  - Stukken van de hoofddirectie: financiën., 2
    - Stukken betreffende opgaven voor de vennootschapsbelasting in Nederland., 1950-1959; 1722
    - Financiële overzichten., 1971-1982; 1723
    - Rapporten van de bank Mees en Hope, crediteur van de R.C.M.A. over de waarde van de dochtermaatschappijen., 1975; 1724
    - Rapporten van de bank Mees en Hope over het verloop van de aflossing van haar crediet., 1973-1977; 1725-1726
      - 1973-1975, 1725
      - 1976-1977, 1726
    - Correspondentie met de bank Mees en Hope., 1977; 1727
    - Accountantsrapporten van Moret en Limperg., 1976-1978; 1728
    - Accountantsrapporten van Van Dien en Co., 1978-1981; 1729
    - Jaarstukken van Amstelcol, Colombia., 1963-1978; 1730-1735
      - 1963-1964, 1730
      - 1965-1966, 1731
      - 1967-1968, 1732
      - 1969-1970, 1733
      - 1974-1975, 1734
      - 1977-1978, 1735
    - Jaarstukken van Coldesa, Colombia., 1960-1978; 1736-1742
      - 1960-1962, 1736
      - 1965-1966, 1737
      - 1967-1968, 1738
      - 1969-1970, 1739
      - 1971-1973, 1740
      - 1974-1975, 1741
      - 1976-1978, 1742
    - Jaarstukken van Lugongo Estate Ltd. Tanzania., 1958-1973; 1743-1749
      - 1958-1959, 1743
      - 1960-1962, 1744
      - 1963-1964, 1745
      - 1965-1966, 1746
      - 1967-1968, 1747
      - 1969-1970, 1748
      - 1971-1973, 1749
    - Jaarstukken van ondernemingen in Panama: Icacal., 1974-1975; 1750
    - Jaarstukken van Salala Rubber Inc., 1961-1978; 1751-1758
      - 1961-1962, 1751
      - 1963-1964, 1752
      - 1965-1966, 1753
      - 1967-1968, 1754
      - 1969-1970, 1755
      - 1971-1973, 1756
      - 1974-1976, 1757
      - 1977-1978, 1758
    - Jaarstukken van Usambara Spinning Company., 1966-1975; 1759-1762
      - 1966-1967, 1759
      - 1968-1969, 1760
      - 1970-1973, 1761
      - 1974-1975, 1762
  - Stukken van de hoofddirectie: diversen., 3
    - Kranteknipsels., 1977-1981; 1763
    - Staten van pensioentoeslagen., 1970-1971; 1764
    - Stukken betreffende ontslag en afvloeiing van personeel wegens inkrimping., 1975-1979; 1765
    - Onkostenbegrotingen met staten van personeelskosten., 1976-1979; 1766
    - Rapporten van S. de Hoogd over door hem gemaakte zakenreizen., 1976-1982; 1767
    - Dossier "Correspondentie diversen"., 1976-1983; 1768-1769
      - A-L., 1768
      - M-Z., 1769
    - Correspondentie met de commissie van aandeelhouders., 1972-1979; 1770
    - Correspondentie met A.C.F. Chemifarma B.V. als afnemer van produkten van Lugongo Estate., 1979-1980; 1771
    - Correspondentie met Nordmann, Rasmann en Co. naar aanleiding van een projeet van technische hulp aan Salala Rubber inc., 1958-1979; 1772-1773
      - 1958-maart 1975, 1772
      - april 1975-1979, 1773
  - Stukken van en over dochteronderneminqen., 4
    - Stukken van de Amsterdamse Technische Assistentie Maatschappij., 1960-1980; 1774-1776
      - Notulen van vergaderingen van de Raad van Commissarissen. 1960-1976, 1774
      - Financiële overzichten, statuten en jaarverslagen. 1970-1980, 1775
      - Richtlijnen voor de boekhouding. Z.j., 1776
    - Stukken betreffende de Technische Handelmaatschappij Agrotrade B.V., 1974-1980; 1777-1778
      - Financiële overzichten. 1974-1980., 1777
      - Correspondentie. 1978-1980, 1778
    - Archief van het Administratiekantoor Claimindo B.V., 1969-1983; 1779-1780
      - 1969-1979, 1779
      - 1980-1983, 1780
    - Stukken over Coldesa S.A., Colombia., 1959-1983; 1781-1790
      - Notulen van algemene aandeelhoudersvergaderingen. 1961-1983, 1781
      - Notulen van directievergaderingen. Spaans. 1975-1983, 1782
      - Notulen van directievergaderingen. Nederlands. 1975-1983, 1783
      - Jaarstukken. 1963-1964, 1784
      - Bezoekrapporten. 1976-1982, 1785
      - Correspondentie met de directie in Colombia, met rapporten. 1959-1975, 1786
      - Correspondentie met H.A. van Bommel. 1968-1980, 1787
      - Correspondentie met Luis Eduardo Zapp. 1968-1979, 1788
      - Correspondentie over de bedrijfsvoering. 1978-1979, 1789
      - Stukken betreffende de aanvraag van een lening van de Nederlandse Financieringsmaatschappij voor Ontwikkelingslanden. 1977-1980, 1790
    - Stukken van de N.V. Handelmaatschappij Guntzel en Schumacher., 1913-1982; 1791-1816
      - Notulen van algemene aandeelhouders- en directievergaderingen. 1959-1982, 1791-1792
        - 1959-1963, 1791
        - 1965-1982, 1792
      - Dossier 1: huurovereenkomsten inzake bedrijfspanden. 1945-1962, 1793
      - Dossier 2: contract met de gemeentetelefoon in Amsterdam. 1927, 1794
      - Dossiers 3 en 11: inschrijvingen in het register van de Kamer van Koophandel. 1927-1963, 1795
      - Dossier 4: registratie van de merken "M" en "P". 1957-1967, 1796
      - Dossier 12: kopieën van polissen voor directiepensioenen. 1954-1964, 1797
      - Dossier 18: vergunningen van De Nederlandsche Bank voor termijntransacties in Londen en New York. 1963-1964, 1798
      - Dossier 19: overeenkorasten met J.F. Frank als agent in New York. 1931-1949, 1799
      - Dossiers 57-63: stukken betreffende overeenkomsten met handelsagenten. 1958-1959, 1800
      - Dossier 151: stukken betreffende vestigingen in Brits Oost-Afrika. 1951-1962, 1801
      - Stukken betreffende de vestiging in Hamburg. 1951-1952, 1802
      - Akte, houdende een statutenwijziging. 1969, 1803
      - Dossier 153: stukken betreffende de vestiging in Londen. 1954-1962, 1804
      - Dossier 154: stukken betreffende een crediet van de Nederlandsche Handelmaatschappij aan AMASAF Trading Corporation in New York. 1953, 1805
      - Dossier 155: stukken betreffende de vestiging in Singapore. 1951-1961, 1806
      - Dossiers 156 en 157: stukken betreffende AMASAF Handelmaatschappij in Amsterdam en Mombasa. 1951-1961, 1807
      - Dossier 182: volmachten aan Europese stafmedewerkers in Brits Oost-Afrika. 1958-1971, 1808
      - Statuten. 1913-1961, 1809
      - Volmachtakten. 1961-1964, 1810
      - Statuten en nadere contracten van het pensioenfonds, met bijlagen. 1935-1959, 1811
      - Vrachtcontracten met scheepvaartmaatschappijen. 1959, 1812
      - Circulaires. 1962-1970, 1813
      - Jaarverslagen en financiële overzichten. 1970-1979, 1814
      - Accountantsrapporten, met correspondentie. 1975-1982, 1815
      - Inventaris van het dossierarchief ("documentenlijst"). Z.j., 1816
    - Stukken betreffende Lugongo Estate Ltd. Tanzania., 1971-1982; 1817-1820
      Correspondentie van de R.C.M.A. en de Amsterdamse Technische Assistentie Maatschappij.
      - Correspondentie "2302". 1978-1982, 1817
      - Rapporten. 1971-1978, 1818
      - Correspondentie en rapporten van de R.C.M.A. 1979, 1819
      - Correspondentie van de R.C.M.A. 1980-1981, 1820
    - Stukken betreffende ICACAL in Panama., 1959-1983; 1821-1824
      - Statuten, overeenkomsten, oprichtingsakte. 1959, 1821
      - Stukken betreffende concessie-akten en bezitsrechten van de Amsterdamse Technische Assistentie Maatschappij. 1959-1975, 1822
      - Stukken betreffende overeenkomsten van leningen, leveranties e.d. 1960-1971, 1823
      - Dossier "Laatste stadium". Stukken betreffende de verkoop., 1824
    - Stukken betreffende technische hulp van de Amsterdamse Technische Assistentie Maatschappij aan palmoliefabrieken in Ecuador., 1980; 1825
    - Stukken van de Handelmaatschappij Prodex B.V., 1970-1983; 1826-1844
      - Correspondentie met commissarissen. 1975-1983, 1826
      - Statuten en financiële overzichten. 1972-1978, 1827
      - "Diversen", dossiers inzake patenten en research. 1977-1978, 1828
      - Correspondentie met dr. G. Blunten. 1977-1982, 1829
      - Correspondentie met J.G. Kroonen over A.C.F. Chemifarma B.V. 1970-1981, 1830
      - Correspondentie met Omniresearch Inc., I. Barbour, Douglas Dibb, Zimmermann Hobbs Ltd. en het Tropical Products Institute in Engeland over research-aangelegenheden. 1974-1975, 1831
      - Correspondentie met F.J.J. van Heemstra en H.G. Jacqz over een joint venture met hecogenineproductie (sisalteelt). 1974-1978, 1832-1833
        - Calculaties en concept-contracten., 1832
        - Correspondentie., 1833
      - Stukken betreffende het hecogenineproject in Lugongo. 1974-1982, 1834-1836
        - Rapporten van ir. J.G. Kroonen. 1974-1978, 1834
        - Correspondentie. 1974-1978, 1835
        - Correspondentie. 1979-1982, 1836
      - Correspondentie met Agava Trading Ltd. en Glaxo. 1975-1983, 1837
      - Stukken betreffende experimenten met biogas-installaties uit sisal-afval. 1981-1982, 1838
      - Stukken betreffende het Cuba-project van het United Nations Development Program in Cardenas. 1976-1982, 1839-1840
        - Correspondentie over de organisatie., 1839
        - Correspondentie over uitvoeringswerkzaamheden., 1840
      - Rapporten van ir. J.G. Kroonen. 1977-1978, 1841
      - Stukken betreffende het ontslag van ir. J.G. Kroonen. 1979-1981, 1842
      - Correspondentie met verschillende bedrijven naar aanleiding van levering van materialen. 1975-1979, 1843-1844
        - Bestanddeel 1, 1843
        - Bestanddeel 2, 1844
    - Archief van en over Rubol incorporated en de Curaçaosche Latex-Maatschappij, later Curaçaosche Administratie en Beheer Maatschappij., 1964-1983; 1845
      De Curaçaosche Latex-Maatschappij was deelnemer in Coldesa S.A.
    - Stukken betreffende de verkoop van Matagalpa B.V., 1976; 1846
      Vermoedelijk bij Guntzel en Schumacher.
    - Stukken betreffende Salala Rubber Inc. en Liberiaanse ondernemingen., 1963-1983; 1847-1863
      - Bezoeksrapporten. 1976-1978, 1847
      - Bezoeksrapporten. 1979-1981, 1848
      - Correspondentie "2302" van de Amsterdamse Technische Assistentie Maatschappij. 1978-1980, 1849
      - Bedrijfscorrespondentie van de Amsterdamse Technische Assistentie Maatschappij. 1979-1983, 1850-1851
        - 1979, 1850
        - 1983, 1851
      - Correspondentie van de RCMA met managers. 1963-1983, 1852
      - Correspondentie van de RCMA met derden, overzichten, "diversen". 1975-1979, 1853
      - "Projecties", taxaties, begrotingen e.d. 1980-1981, 1854
      - Rapporten van Harrissons Fleming Advisory Service inc. 1979-1980, 1855
      - Correspondentie met Harrissons Fleming Advisory Service inc. 1969-1971, 1856
      - Correspondentie "2302". 1981-1982, 1857
      - Stukken betreffende The Liberian Company. 1980-1981, 1858-1860
        - Correspondentie met cd. Trimble., 1858
        - Rapporten van cd. Trimble., 1859
        - Personeelsdossiers., 1860
      - Foto's van C. Nordmann, genomen op Gibi Estate en van het gebouw van de RCMA op de Westermarkt. Ca. 1983, 1861
      - Correspondentie met Nordmann, Rassmann en Co. in Hamburg. 1980-1983, 1862
      - Liberiaanse kranten en -knipsels. 1980-1982, 1863
    - Stukken betreffende het Tocache-project in Peru van de Amsterdamse Technische Assistentie Maatschappij: de bouw van een palmoliefabriek voor Empdepal S.A., 1978-1984; 1864-1873
      - Correspondentie met W.R. Smeets. 31 maart 1978-23 april 1979, 1864
      - Correspondentie met J.R. Wilson. Maart 1979-december 1980, 1865
      - Correspondentie met J.R. Wilson. 1981-1983, 1866
      - Rapporten van J.R. Wilson. 1981-1983, 1867
      - .Ingekomen brieven van Endepalma S.A. 1980-1984, 1868
      - Doorslagen van brieven aan Endepalma S.A. 1980-1984, 1869
      - Jaarverslag en begroting. 1981, 1870
      - Correspondentie met de Dienst Technische Hulp van het ministerie van Buitenlandse Zaken. 1978-1984, 1871
      - Bezoeksrapporten aan de fabriek. 1980-1982, 1872
      - Diverse dossiers. 1978-1982, 1873
    - Correspondentie van de Amsterdamse Technische Assistentie Maatschappij over de Suikerfabriek Mariënburg in Suriname., 1975-1981; 1874
    - Stukken van de Surinaamse Cultuur Maatschappij., 1926-1965; 1875-1875A
      - Notulen van algemene vergaderingen. 1931-1965, 1875
      - Jaarverslagen. 1926-1962, 1875A
    - Correspondentie van de Amsterdamse Technische Assistentie Maatschappij "2302" met de Usambara-Spinning Company., 1978-1980; 1876
    - Dossier van de Amsterdamse Technische Assistentie Maatschappij over amatto en jojoba zaad., 1980-1982; 1877
    - Rapporten van de Amsterdamse Technische Assistentie Maatschappij over de "energiesituatie" in Coldesa en Salala., 1980-1982; 1878
    - Stukken betreffende Zembe Plantation Ltd. in Mozambique., 1962-1983; 1879-1882
      - Statuten, jaarverslagen, controlerapporten en financiële rapporten. 1968-1976, 1879
      - Financiële verslagen. 1976-1981, 1880
      - Correspondentie over de belangen van de R.C.M.A. bij Zembe. 1962-1967-1974-1975, 1881
      - Correspondentie met Zembe A.G. in Chur, Zwitserland. 1976-1983, 1882
    - Notulen van algemene vergaderingen van de Cultuurmaatschappij "Gabes"., 1954-1956; 1883
    - Notulen van vergaderingen van aandeelhouders van de Cultuurmaatschappij Wilis., 1905-1970; 1884
    - Jaarrekeningen van de Cultuurmaatschappij Wilis, opgesteld ten behoeve van de vennootschapsbelasting., 1957-1970; 1885